臺灣彰化地方法院民事裁定
108年度家繼訴字第56號
聲  請  人  黃愷紜  

            黃于倫  


上  二  人
共同代理人  鄭秀珠律師
上列聲請人因與黃有明等六人間請求分割遺產事件（本院108年
度家繼訴字第56號），聲請交付法庭錄音光碟，本院裁定如下：
    主  文
聲請人於繳納費用後，准予交付本院108年度家繼訴字第56號分
割遺產事件於民國109年9月7日言詞辯論期日之法庭錄音光碟。
聲請人就前項所示錄音光碟內容，不得散布、公開播送或為非正
當目的使用，並禁止轉拷。
聲請費用由聲請人負擔。 
　　理  由
一、聲請意旨略以：本院於民國109年9月7日言詞辯論筆錄，關
    於證人凃炳風所為之證述，因其對於「被告黃有明代理人問
    ：契約書所載是往生後過戶嗎？才生贈與效力嗎？」乙節，
    曾針對該提問先陳述「我不知道」，而非僅係言詞辯論筆錄
    所載：「他們說自己去辦過戶，因為是她們的家務事，所以
    我不知道他們後來怎麼過戶」；另關於系爭四棟房屋取得過
    程之金錢付款，證人凃炳風曾有證述其未參與相關金錢之往
    來，亦不知錢從何來等語，惟此部分並未記載於筆錄中。茲
    因前開正確筆錄內容可能影響聲請人即原告就本案之辯論及
    主張，爰依法庭錄音錄影及其利用保存辦法第8條聲請准予
    自費交付本案109年9月7日之法庭錄音等語。
二、按家事事件，除卷內文書涉及當事人或第三人隱私或業務秘
    密，如准許閱覽、抄錄或攝影，有足致其受重大損害之虞，
    或其他依法令得不予許可或限制聲請閱覽、抄錄或攝影卷內
    文書，或涉及國家機密或其他依法令應予保密之事項者，法
    院得不予許可或限制交付法庭錄音或錄影內容外，當事人及
    依法得聲請閱覽卷宗之人，因主張或維護其法律上利益，得
    於開庭翌日起至裁判確定後6個月內，繳納費用聲請法院許
    可交付法庭錄音或錄影內容，觀諸法院組織法第90條之1第1
    項前段、第2項、第3項，家事事件法第51條準用民事訴訟法
    第242條第3項等規定即明。所謂主張或維護法律上利益者，
    舉凡核對更正筆錄、他案訴訟所需，或認法院指揮訴訟方式
    對其訴訟權益有影響之虞，欲用以保障其法律上利益等，均
    屬之（法庭錄音錄影及其利用保存辦法第8條之修正說明參
    照）。又家事事件法第9條固規定家事事件之處理程序，以
    不公開法庭行之，僅係就法庭公開審理為規範。基於保障當
    事人之聽審請求權，裁判基礎資料原則上應對當事人公開，
    當事人之訴訟資料閱覽權，不因家事事件以不公開法庭方式
    審理，而受影響（最高法院105年度臺簡抗字第84號裁定意
    旨參照）。另持有法庭錄音、錄影內容之人，就所取得之錄
    音、錄影內容，不得散布、公開播送，或為非正當目的之使
    用；法院就許可交付之法庭錄音、錄影內容，應為適當之加
    密措施，並得為禁止轉拷之限制利用措施，法院組織法第90
    條之4第1項、法庭錄音錄影及其利用保存辦法第8條第3項、
    法院辦理聲請交付法庭錄音錄影內容應行注意事項第6項亦
    分別定有明文。
三、查聲請人為本院108年度家繼訴字第56號分割遺產之當事人
    ，為依法得聲請閱覽卷宗之人，復已敘明聲請交付法庭錄音
    以維護其法律上利益之理由，揆諸上開說明，其聲請交付如
    主文第一項所示庭期之錄音光碟，尚無不合，應予准許。另
    聲請人依法就取得之法庭數位錄音光碟內容，不得散布、公
    開播送，或為非正當目的使用，並禁止轉拷，併予諭知如主
    文第2項所示，以促其注意遵守。
四、爰裁定如主文。 
中　　華　　民　　國　　110 　年　　4 　　月　　8 　　日
                   家事法庭   法  官梁晉嘉
以上正本係照原本作成。
如對本裁定抗告須於裁定送達後10日內向本院提出抗告狀。
中　　華　　民　　國　　110 　年　　4 　　月　　8 　　日
                              書 記 官 韓尚諭